# 电梯等核算

提问人：XK2410 时间：2017-06-07 21:59:16
投资性房地产中不可分割的电梯，智能化设备如何核算？是在固定资产还是在投资性房地产？

回答人：chenyiwei
因为只有把这些附属设备与房屋主体结构作为一个整体才能确定投资性房地产的公允价值，所以应一并并入“投资性房地产”科目核算。

提问人：XK2410 时间：2017-06-08 03:17:39
谢谢陈版，如果是成本模式下也是一样处理

回答人：chenyiwei
成本模式下，因为折旧年限不同，根据《企业会计准则第 4 号——固定资产》第五条规定，应单独确认为固定资产，在其自身使用年限内折旧。

提问人：茶前饭后 时间：2017-06-08 09:50:29
陈版，像这些折旧年限不同，如中央空调等，但是又与房屋不可分割，放在一起又觉得不合适，应该如何记账？

回答人：chenyiwei
既然作为投资性房地产的一部分，那么同样也是不计提折旧，反正期末按公允价值计量，而这些附属设施的价值已经包含在该公允价值内了。

提问人：呼叫帮助 时间：2017-12-03 20:13:37
陈版，对于成本模式下，则这些不可分割的附属设备根据《企业会计准则第 4 号——固定资产》第五条规定，应单独确认为固定资产。对于公允价值计量的，则应当把这些附属设备与房屋主体结构作为一个整体才能确定投资性房地产的公允价值，所以应一并并入“投资性房地产”科目核算。我的理解是否正确？

回答人：chenyiwei
可以这样理解。